hr-HR: Oblik instant kave: Vrećica za umakanje kave; Paketić za hladno pripremanje kave (Cold Brew); Kocke; Pakiranje za filtar; Liofilizirani kristali; Granule; Tekući koncentrat; Prah; Prah u štapiću; Ostalo
pt-BR: Café instantâneo forma: Sachê de café tipo infusão; Pacote para cold brew; Cubos; Pacote de filtro; Cristais liofilizados; Grânulos; Concentrado líquido; Pó; Pó em stick; Outro
lt-LT: Tirpios kavos forma: Kavos maišelis plikymui; Šaltos kavos („Cold Brew“) pakelis; Kubeliai; Filtro pakelis; Liofilizuoti kristalai; Granulės; Skystas koncentratas; Milteliai; Milteliai lazdelėse (Stick Pack); Kita
ja: インスタントコーヒーの形状: コーヒーディップバッグ; コールドブリューパケット; キューブ; フィルターパック; フリーズドライクリスタル; 顆粒; 液体濃縮物; パウダー; スティックパックパウダー; その他
ro-RO: Forma cafelei instant: Săculeț de cafea; Pachet pentru cold brew; Cuburi; Pachet cu filtru; Cristale liofilizate; Granule; Concentrat lichid; Pudră; Pudră la plic; Altele
cs: Forma instantní kávy: Sáček na luhování kávy; Sáček pro cold brew; Kostky; Filtrační balíček; Lyofilizované krystaly; Granule; Tekutý koncentrát; Prášek; Prášek v trubičkovém balení; Jiné
sk-SK: Forma instantnej kávy: Kávové vrecko na lúhovanie; Balíček na lúhovanie za studena; Kocky; Filtračné vrecúško; Mrazom sušené kryštály; Granuly; Tekutý koncentrát; Prášok; Prášok v tyčinkovom balení; Iné
en: Instant coffee form: Coffee Dip Bag; Cold Brew Packet; Cubes; Filter Pack; Freeze-Dried Crystals; Granules; Liquid Concentrate; Powder; Stick Pack Powder; Other
ko: 인스턴트 커피 형태: 커피 티백; 콜드브루 패킷; 큐브; 필터 팩; 동결 건조 결정; 과립; 액상 농축액; 분말; 스틱 분말; 기타
th: รูปแบบกาแฟสำเร็จรูป: ถุงแช่กาแฟ; แพ็คเก็ตกาแฟสกัดเย็น; ก้อน; ถุงกรอง; เกล็ดฟรีซดราย; เกล็ด; ของเหลวเข้มข้น; ผง; ผงในซองสติ๊ก; อื่นๆ
nb: Form for pulverkaffe: Kaffepose til å trekke; Cold brew-pakke; Terninger; Filterpakke; Frysetørkede krystaller; Granulat; Flytende konsentrat; Pulver; Porsjonspakker (pulver); Annet
zh-TW: 即溶咖啡形式: 浸泡式咖啡包; 冷萃咖啡包; 咖啡磚; 濾泡包; 冷凍乾燥晶體; 顆粒; 濃縮液; 粉末; 棒狀隨身包粉末; 其他
hu: Instant kávé formája: Kávéfilter tasak; Cold brew tasak; Kockák; Filtercsomag; Fagyasztva szárított kristályok; Granulátum; Folyékony koncentrátum; Por; Tasakos por (stick); Egyéb
da: Type af instant kaffe: Kaffebrev; Cold brew-pakke; Terninger; Filterpakke; Frysetørrede krystaller; Granulat; Flydende koncentrat; Pulver; Sticks (pulver); Andet
el: Μορφή στιγμιαίου καφέ: Φακελάκι καφέ (dip bag); Φακελάκι για Cold Brew; Κύβοι; Φακελάκι φίλτρου (filter pack); Λυοφιλοποιημένοι κρύσταλλοι; Κόκκοι; Υγρό συμπύκνωμα; Σκόνη; Σκόνη σε φακελάκι (stick pack); Άλλο
nl: Instantkoffie vorm: Koffiedipzakje; Cold brew-zakje; Blokjes; Filterpakket; Gevriesdroogde kristallen; Granulaat; Vloeibaar concentraat; Poeder; Stickverpakking poeder; Overige
pt-PT: forma de café instantâneo: Saco de imersão de café; Pacote de cold brew; Cubos; Pacote de filtro; Cristais liofilizados; Grânulos; Concentrado líquido; Pó; Pó em saqueta; Outro
pl: Forma kawy rozpuszczalnej: Kawa w torebkach do zaparzania; Saszetka do cold brew; Kostki; Kawa w saszetkach do ekspresu (filter pack); Kryształki liofilizowane; Granulki; Płynny koncentrat; Proszek; Proszek w paluszkach; Inne
zh-CN: 速溶咖啡形态: 袋泡咖啡; 冷萃咖啡包; 咖啡块; 滤泡咖啡包; 冻干咖啡晶体; 颗粒; 浓缩液; 粉末; 条装咖啡粉; 其他
fr: Forme du café instantané: Sachet de café à infuser; Sachet de café infusé à froid; Cubes; Sachet-filtre; Cristaux lyophilisés; Granulés; Concentré liquide; Poudre; Bâtonnet de poudre; Autre
tr: Hazır kahve türü: Daldırmalı kahve poşeti; Soğuk demlenen kahve paketi; Küp; Filtre paket; Dondurularak kurutulmuş kristaller; Granüller; Sıvı konsantre; Toz; Toz çubuk paket; Diğer
de: Form des Instantkaffees: Kaffee-Aufgussbeutel; Cold-Brew-Päckchen; Würfel; Filterpackung; Gefriergetrocknete Kristalle; Granulat; Flüssigkonzentrat; Pulver; Stick-Pack-Pulver; Sonstige
vi: Dạng cà phê hòa tan: Túi lọc cà phê nhúng; Gói cà phê ủ lạnh; Viên; Gói lọc; Tinh thể sấy thăng hoa; Dạng hạt; Chất lỏng cô đặc; Bột; Bột gói que; Khác
it: Forma del caffè istantaneo: Bustina di caffè in infusione; Bustina per estrazione a freddo; Cubi; Filtro; Cristalli liofilizzati; Granuli; Concentrato liquido; Polvere; Polvere in stick; Altro
sv: Snabbkaffeform: Doppåse för kaffe; Cold brew-paket; Kuber; Filterpaket; Frystorkade kristaller; Granulat; Flytande koncentrat; Pulver; Pulversticks; Övrigt
bg-BG: Форма за разтворимо кафе: Пакетчета за кафе; Пакетче за студено варене; Кубчета; Филтърна доза; Лиофилизирани кристали; Гранули; Течен концентрат; На прах; Прах на стикчета; Други
sl-SI: Oblika instant kave: Kavna vrečka (Dip Bag); Kava Cold Brew v paketku; Kocke; Filter kava v paketku; Liofilizirani kristali; Zrnca; Tekoči koncentrat; V prahu; Kava v prahu v vrečki; Drugo
ru: Форма растворимого кофе: Кофе в фильтр-пакетиках (для заваривания в чашке); Пакет для колд-брю; Кубики; Фильтр-пакет; Сублимированные кристаллы; Гранулы; Жидкий концентрат; Порошок; Порошок в стиках; Другое
fi: Pikakahvin muoto: Kahvihaudutuspussi; Kylmäuutto-paketti; Kuutiot; Suodatinpakkaus; Pakastekuivatut kiteet; Rakeet; Nestemäinen tiiviste; Jauhe; Jauhetikkupakkaus; Muu
es: Forma de café instantáneo: Bolsa de café para infusión; Paquete para extracción en frío; Cubos; Paquete de filtro; Cristales liofilizados; Gránulos; Concentrado líquido; Polvo; Polvo en sobre individual; Otro